# 用于出租的投资性房地产公允价值评估问题

提问人：审计 小达人 时间：2022-02-21 09:24:33
企业用于出租的投资性房地产按照公允价值进行评估，评估公司的问评估价值是否含增值税?

回答人：chenyiwei
增值税是价外税，因此评估值是不含增值税的。与之相比较，房屋和土地的评估值应包含日后转让时需缴纳的土地增值税在内。